# 陈版：关于母子公司房地产交易未实现内部损益抵消问题

提问人：cathy1048 时间：2017-03-17 21:44:40
请教陈老师，关于母子公司房地产销售在合并层面未实现内部损益抵消的问题。A为B公司的母公司，持股比例为70%，在本年度B公司将其持有的房产销售给A公司，假设B公司房产的存货成本为 100 万，销售价格为 150 万（含税），因销售房产在账面计提的土地增值税 45 万，城建税 10 万，教育费及地方教育费附加 7 万；在母公司单体层面确认的存货的 150 万，请问在A公司合并层面未实现内部损益的处理如下是否正确？（假设房产为旧项目，增值税按5%） （ 1 ）因销售存货未实现内部损益抵消 借：营业收入 150/1.05 0.7=100 贷：营业成本 100 0.7=70 贷：存货 30 同时确认递延所得资产 借：递延所得税资产 30 25%=7.5 贷：所得税费用 7.5 因内部未实现内部损益导致未实现土增税抵消 借：应交税费 - 土地增值税 45 0.7=31.5 贷：营业税金及附加=31.5 同时确认递延所得税负债借：所得税费用 =31.5*25%=7.88 贷：递延所得税负债 7.88
对于未实现内部损益的税费抵消不太理解，土增税及对应的附加费是否需要抵消？若不抵消，以后实现损益时，将在合并层面重复计提税，另外由于营改增，在子公司确认的增值税-销项税，在合并层面抵消是否不需要处理？烦请陈老师指教

回答人：chenyiwei
1 、内部交易导致的损益项目和相应的资产价值均应 100 ％抵销，内部交易损益抵销的影响再分配 30 ％给少数股权。 2 、因该内部交易，B公司确认的城建税和教育费附加应在合并报表层面调整为管理费用。 3 、对于土地增值税，应考虑A公司在近期有无出售该房屋的明显意图，以及在出售时，这部分 45 万元的已缴纳税款能否起到抵减后续出售环节应纳土地增值税的效果。如果预计在短期内不会出售，或者出售时的土地增值税简单地按出售价格的一定比例计算，与此前交易环节无关，则这部分土地增值税在合并报表层面也同样调整到管理费用中列报。